臺灣士林地方法院行政訴訟判決　
111年度交字第96號
原      告  賀明義  

被      告  新北市政府交通事件裁決處
                      設新北市○○區○○路0段000號2樓
代  表  人  李忠台    住同上
訴訟代理人  黃曉妍律師
上列當事人間交通裁決事件，原告不服被告中華民國111年2月18
日新北裁催字第48-AX0000000號裁決，提起行政訴訟，本院判決
如下：
    主  文
原告之訴駁回。
訴訟費用新臺幣參佰元由原告負擔。
    事實及理由
壹、程序事項：
　　本件原告因不服被告於民國111年2月18日以新北裁催字第48
    -AX0000000號違反道路交通管理事件裁決書（下稱原處分）
    ，裁處其罰鍰新臺幣（下同）1,200元，提起行政訴訟，依
    行政訴訟法第237條之1規定，應適用交通裁決事件訴訟程序
    ，本院並依同法第237條之7規定，爰不經言詞辯論，逕為判
    決。
貳、實體事項：
一、爭訟概要：
　　臺北市政府警察局士林分局（下稱舉發機關）後港派出所員
    警查證後，認民眾於110年11月19日檢具違規證據資料檢舉
    ，原告駕駛其所有車牌號碼000-0000號自用小客車（下稱系
    爭汽車），於110年11月13日12時33分許，行經臺北市○○區○
    ○○路○段00號時，有「汽車駕駛人未依規定使用方向燈（駕
    駛人變換車道時未顯示方向燈）」之違規事實屬實，而於11
    0年12月14日填製臺北市政府警察局北市警交字第AX0000000
    號舉發違反道路交通管理事件通知單（下稱舉發通知單）予
    以舉發車主即原告，並記載應到案日期為111年1月28日前。
    原告於110年12月23日向被告陳述意見，經舉發機關查復違
    規事實屬實，被告乃於111年2月18日作成原處分，依道路交
    通管理處罰條例第42條，裁處其罰鍰1,200元。原告不服，
    遂提起本件行政訴訟。
二、原告起訴主張：
　㈠民眾檢舉與事實不符。檢舉民眾出示之四張照片，可清楚看
    見駕駛人於變換車道時明確有打方向燈，從右車道轉進左車
    道，直到完全進入左車道，皆有連續閃爍方向燈等語。
　㈡並聲明：原處分撤銷。
三、被告答辯略以：
　㈠道路交通安全規則第91條第1項第6款、第109條第2項第2款之
    立法目的乃在於使其他用路人（尤其係位於原車道後方及欲
    變換至之車道後方者）得預知該車之行動動向而為安全之措
    施，若未打方向燈可能影響後方車輛之行車安全。查檢舉人
    提供之行車紀錄器錄影畫面，原告於系爭地點由外側車道變
    換至內側車道時，只見系爭汽車煞車燈亮起數次，但未見方
    向燈亮起，從影片可知原告確實未依規定使用方向燈（附件
    一，影片名稱：000000000000000000000.MP4），上開違規
    事實明確，被告據以裁處，應無違誤。再者，原告既為合法
    考領汽車駕駛執照之人，其對上述規定應知之甚詳，並應確
    實遵守。是原告前揭所述，無非單方所執之詞，委無足取。
    綜上，被告依法裁處，應無違誤。
　㈡並聲明：原告之訴駁回。
四、本院之判斷：
　㈠按「汽車駕駛人，不依規定使用燈光者，處新臺幣一千二百
    元以上三千六百元以下罰鍰。」，道路交通管理處罰條例第
    42條定有明文。又按「行車遇有轉向、減速暫停、讓車、倒
    車、變換車道等情況時所用之燈光及駕駛人之手勢，應依下
    列規定：…六、變換車道時，應先顯示欲變換車道方向之燈
    光或手勢。」、「汽車駕駛人，應依下列規定使用方向燈：
    …二、左（右）轉彎時，應先顯示車輛前後之左（右）邊方
    向燈光；變換車道時，應先顯示欲變換車道方向之燈光，並
    應顯示至完成轉彎或變換車道之行為。…」，道路交通安全
    規則第91條第1項第6款、第109條第2項第2款亦有明定。另
    按「對於違反本條例之行為者，民眾得敘明違規事實或檢具
    違規證據資料，向公路主管或警察機關檢舉，經查證屬實者
    ，應即舉發。但行為終了日起逾七日之檢舉，不予舉發。」
    ，行為時道路交通管理處罰條例第7條之1定有明文。
　㈡經查，原告駕駛系爭汽車，於上揭時、地，有「汽車駕駛人
    未依規定使用方向燈（駕駛人變換車道時未顯示方向燈）」
    事實等情，有檢舉明細、舉發通知單（本件違規時間110年1
    1月13日，檢舉日期為110年11月19日，合於行為時道路交通
    管理處罰條例第7條之1之規定）、採證照片、舉發機關111
    年1月6日北市警士分交字第1113025333號函、111年3月31日
    北市警士分交字第1113032438號函、汽車車籍查詢資料、駕
    駛人基本資料等件附卷可稽（見本院卷第50-53、64-65、70
    -74頁）。
　㈢原告雖主張：檢舉民眾出示之四張照片，可清楚看見駕駛人於變換車道時明確有打方向燈，從右車道轉進左車道，直到完全進入左車道，皆有連續閃爍方向燈等語。經查，本院勘驗本件採證影像（檔案名稱：000000000000000000000.MP4），勘驗結果為：「錄影畫面一開始下方顯示時間為西元2021年11月13日，影像時間12：33：20（此為錄影畫面所示時間，下同），可看見當時天氣晴，日間光線充足，無聲音。可看見系爭汽車（如紅色圓框所示）欲向左變換車道並啟動煞車燈，未使用方向燈（見本院卷第92-94頁擷取畫面1）。於12：33：21，可看見系爭汽車（如紅色圓框所示）欲向左變換車道並啟動煞車燈，未使用方向燈（見本院卷第94-96頁擷取畫面2）。於12：33：22，可看見系爭汽車（如紅色圓框所示）車身向左偏移，欲向左變換車道，未使用方向燈（見本院卷第96-98頁擷取畫面3）。於12：33：23，可看見系爭汽車（如紅色圓框所示）向左變換車道並啟動煞車燈，未使用方向燈（見本院卷第98-100頁擷取畫面4）。於12：33：24，可看見系爭汽車（如紅色圓框所示）持續向左變換車道並啟動煞車燈，未使用方向燈（見本院卷第100-102頁擷取畫面5）。於12：33：25，可看見系爭汽車（如紅色圓框所示）持續向左變換車道並啟動煞車燈，未使用方向燈（見本院卷第102-104頁擷取畫面6）。於12：33：26，可看見系爭汽車（如紅色圓框所示）持續向左變換車道，未使用方向燈（見本院卷第106頁擷取畫面7）。於12：33：27，可看見系爭汽車（如紅色圓框所示）持續向左變換車道，未使用方向燈（見本院卷第108頁擷取畫面8）。於12：33：28，可看見系爭汽車（如紅色圓框所示）變換至左側車道並啟動煞車燈（見本院卷第110-112頁擷取畫面9）。於12：33：28，可看見系爭汽車（如紅色圓框所示）行駛於左側車道並持續啟動煞車燈（見本院卷第112-114頁擷取畫面10）。」，有勘驗報告在卷可按（見本院卷第88-89頁）。依勘驗結果，原告駕駛系爭汽車，自外側車道向左變換車道之過程，僅數次啟動煞車燈，並未使用左方向燈，原告主張其有使用方向燈，並不可採，原告駕駛系爭汽車變換車道未顯示方向燈之違規事實，應堪認定。
五、綜上所述，本件原告於前揭時、地，駕駛系爭汽車，有「汽
    車駕駛人未依規定使用方向燈（駕駛人變換車道時未顯示方
    向燈）」之違規事實，被告依道路交通管理處罰條例第42條
    、違反道路交通管理事件統一裁罰基準及處理細則及違反道
    路交通管理事件統一裁罰基準表之規定，裁處原告罰鍰1,20
    0元，並無違誤。原告訴請撤銷為無理由，應予駁回。
六、本件判決基礎已臻明確，兩造其餘之攻擊防禦方法經本院斟
    酌後，核與判決不生影響，無一一論述之必要，併予敘明。
七、本件第一審裁判費為300元，應由原告負擔，爰確定第一審
    訴訟費用額如主文第2項所示。
八、據上論結，本件原告之訴為無理由，依行政訴訟法第237條
    之7、第237條之8第1項、第98條第1項前段，判決如主文。
中　　華　　民　　國　　111 　年　　6 　　月　　20　　日
　　　　　　　　　行政訴訟庭　法　官　林宜靜
以上為正本係照原本作成。
如不服本判決，應於判決送達後20日內，向本院提出上訴狀並表
明上訴理由（原判決所違背之法令及其具體內容或依訴訟資料可
認為原判決有違背法令之具體事實），其未載明上訴理由者，應
於提出上訴後20日內向本院補提理由書（上訴狀及上訴理由書均
須按他造人數附繕本，如未按期補提上訴理由書，則逕予駁回上
訴），並應繳納上訴裁判費新臺幣750元。
中　　華　　民　　國　　111 　年　　6 　　月　　20　　日
                              書記官  鍾堯任